【裁判字號】    97,訴,6011
【裁判日期】    971022
【裁判案由】    清償借款
【裁判全文】
臺灣臺北地方法院民事判決              97年度訴字第6011號
原      告    華南商業股份有限公司
法定代理人    乙○○
訴訟代理人    丙○○
被      告    明修電子有限公司
兼法定代理人  丁○○
被      告    甲○○
上列當事人間請求清償借款事件，本院於民國97年10月8 日言詞
辯論終結，判決如下：
    主      文
被告應連帶給付原告新臺幣伍拾玖萬陸仟肆佰壹拾柒元，及按附
表所示之利息、違約金。
訴訟費用由被告連帶負擔。
本判決於原告提供新臺幣壹拾玖萬玖仟元或同額之中央政府建設
公債九十年度甲類第一期債票供擔保後，得假執行。
    事實及理由
壹、程序方面：
    按當事人得以合意定第一審管轄法院，但以關於由一定法律
    關係而生之訴訟為限。前項合意，應以文書證之。民事訴訟
    法第24定有明文。查兩造合意以本院為第一審管轄法院，有
    華南商業銀行授信契約書（第17條）及保證書（第11條）在
    卷可稽，是本院就本件訴訟自有管轄權。
貳、實體方面：
一、原告主張：被告明修電子有限公司（下稱明修公司）於民國
    96年7 月31日邀被告丁○○及甲○○為連帶保證人，連帶保
    證被告明修公司對原告現在及將來所負之借款、票據、透支
    、墊款、保證、主債務人與原告基於授信契約書約定所生之
    債務及因上開債務範圍所生之損害賠償以新臺幣（下同）60
    0 萬元為限額之清償責任，並約定有授信契約之授信共通條
    款第7、8條之情事，全部債務視為到期。被告明修公司向原
    告借款3筆合計100萬元，借款日、約定利率、違約金、清償
    日如附表所示，且借據載明如有任何一宗債務不依約付息或
    償還本金時，所有債務視同到期。就上開借款，被告明修公
    司僅分別繳納本金利息至97年3月30日、97年4月2 日，原告
    屢經催討，迄未清償，依授信契約約定，其債務視為全部到
    期，共計積欠本金59萬6,417 元及附表所示之利息、違約金
    。原告爰依消費借貸及連帶保證之法律關係，提起本訴等語
    。並聲明：如主文所示。
二、經查，原告主張之事實，業據提出與所述相符之保證書、授
    信契約書、授信動撥申請書兼借款憑證為證，且被告均當庭
    表示不爭執，是堪認原告之主張為真實。從而，原告訴請被
    告連帶給付如主文第1 項所示之金額及利息、違約金，洵屬
    正當，應予准許。又原告陳明願供擔保，請准宣告假執行，
    核無不合，爰酌定相當擔保金額，併予宣告之。
三、據上論結，本件原告之訴為有理由，依民事訴訟法第390 條
    第2項、第85條第2項，判決如主文。
中    華    民    國    97    年    10    月    22    日
                  民事第三庭   審判長法  官  丁蓓蓓
                                     法  官  黃書苑
                                     法  官  周玉琦
以上正本係照原本作成。
如對本判決上訴，須於判決送達後20日之不變期間內，向本院提
出上訴狀。
中    華    民    國    97    年    10    月    22    日
                                     書記官  朱俶伶


司法院資訊處製作；財團法人民間司法改革基金會備份。
